【裁判字號】    92,易,1392
【裁判日期】    920716
【裁判案由】    業務侵占
【裁判全文】
臺灣臺中地方法院刑事判決                        九十二年度易字第一三九二號
    公  訴  人  臺灣臺中地方法院檢察署檢察官
    被      告  庚○○
                辛○○
                壬○○
    共      同
    選任辯護人  周黛婕
右列被告因業務侵占案件，經檢察官提起公訴（九十一年度偵字第六０七五號），本
院判決如左：
    主  文
庚○○共同意圖為自己不法之所有，而侵占對於業務上所持有之物，累犯，處有期徒
刑伍月，如易科罰金，以參佰元折算壹日。
辛○○、壬○○共同意圖為自己不法之所有，而侵占對於業務上所持有之物，各處有
期徒刑肆月，如易科罰金，以參佰元折算壹日，均緩刑年。
    事  實
一、庚○○前因賭博案件，經本院於民國八十六年七月十九日以八十六年度易字第二
    九００號判處有期徒刑五月，如易科罰金以三百元折算一日，併科罰金一萬五千
    元，如易服勞役，以三百元折算一日確定，甫於八十六年七月三十一日准予易科
    罰金繳清執行完畢。另壬○○前因妨害投票案件，經本院於八十年一月二十九日
    以七十九年度訴字第一七二三號判處有期徒刑三月（原判處六月，經減刑為三月
    ），如易科罰金以三十元折算一日，緩刑三年確定，嗣因緩刑期滿未經撤銷緩刑
    之宣告，其刑之宣告失其效力，視為未曾受有期徒刑以上刑之宣告。緣壬○○係
    臺中縣家畜肉類商業同業公會（下稱臺中縣家畜公會）總幹事，庚○○係臺中縣
    家畜公會大甲辦事處主任（七十九年間起擔任），並於八十六年間改任公會理事
    一職，另擔任大安肉品市場海線營運委員會（下稱大安委員會）召集人，辛○○
    係臺中縣家畜公會理事，並擔任大安委員會會計人員，庚○○、辛○○均為大安
    委員會執行業務之人員。臺中縣屠宰牲畜暨肉品衛生執行小組於八十四年七月二
    十九日業務檢討會決議對肉商加強衛生豬肉教育宣導，由臺中縣政府以補助方式
    委託臺中縣家畜公會執行，臺中縣家畜公會旋於八十四年八月三十一日以辦理衛
    生豬肉宣導活動計畫（下稱宣導計畫）為由，函請臺中縣政府要求補助新臺幣（
    下同）一百五十萬元，臺中縣政府於八十四年九月十八日函覆臺中縣家畜公會同
    意補助一百五十萬元，並開立票據號碼為ＬＢ0000000號，發票日期為八
    十四年十月七日，票據金額為一百五十萬元之臺中縣政府縣庫支票乙紙，由壬○○於同年九月底某日掣據具領。前述臺中縣政府縣庫支票於八十四年十月十一日
    由合作金庫銀行南豐原支庫臺中縣家畜公會0000000000000號帳戶
    提領兌現後，經臺中縣家畜公會於八十四年十月十九日在臺中縣豐原市○○路七
    七號芷園樓餐廳召開常務理監事會議，會中決議：「臺中縣政府補助本會衛生豬
    肉宣導活動經費新臺幣一百五十萬元，其中四十萬元本會留作衛生豬肉宣導之用
    ，餘一百一十萬元撥予大安肉品市場營運委員會，由該委員會開會決定。」因大
    安委員會當時並未在行庫開立帳戶，故於同年十一月九日將款項匯至臺中縣家畜
    公會臺灣銀行大甲分行000000000000號帳戶，大安委員會於八十四
    年十一月十五日轉撥四十萬元衛生豬肉宣導活動補助經費予臺中縣家畜公會大甲
    辦事處，餘款七十萬元則於八十四年十一月二十四日議決設立存款專戶（定期存
    款六十萬元，活期存款十萬元）充當該會基金以備不時之需，故分別於同年十一
    月十五日匯出五十萬元（四十萬元補助款與臺中縣家畜公會大甲辦事處經費提撥
    十萬元）至臺灣銀行大甲分行開立之臺中縣家畜肉類商業同業公會000000
    0000000號定存單帳戶，並於同年十一月二十八日匯出六十六萬三千元至
    臺中縣家畜公會大甲辦事處會計紀志方臺灣銀行大甲分行0000000000
    000號甲存帳戶內，同日紀志方再開立臺灣銀行票據號碼ＡＪ0000000
    號，金額六十九萬二千九百五十元（即七十萬元扣除會議餐費七千零五十元，紀
    志方並先代墊二萬九千九百五十元）支票乙紙，並於翌日存入臺中縣大甲鎮農會
    庚○○（大安委員會）00000000000000號帳戶，且再以庚○○名
    義開立00000000000000號六十萬元定存單帳戶，並持續轉寄定存
    （詳如附表），並由庚○○、辛○○各出具印章一枚作為提領公款之印信，辛○○另保管帳戶存摺，二人均為從事保管公款業務之人。詎庚○○、辛○○、壬○○雖均明知前述補助款係為執行上開宣導計畫之公款，然為資助壬○○競選第十
    四屆臺中縣議員，竟基於共同意圖為自己不法所有之犯意聯絡，由庚○○、辛○○於八十七年一月六日自大甲鎮農會庚○○00000000000000號定
    存單帳戶解約提領二十萬元現金，並於當日由彼等持往臺中縣豐原市壬○○之競
    選總部，親自交予壬○○作為競選第十四屆臺中縣議員之用，三人變易持有為所
    有之意思而共同侵占庚○○、辛○○業務上所持有之二十萬元補助款入己。
二、案經法務部調查局中部地區機動工作組（以下簡稱中機組）移請臺灣臺中地方法
    院檢察署檢察官偵查起訴。
    理  由
一、訊據被告庚○○、辛○○固坦承上開在大安委員會分別擔任召集人、會計人員，
    同時保管補助經費七十萬元，並曾提領補助經費中二十萬元交付壬○○作為競選
    第十四屆臺中縣議員之用等情不諱；訊據被告壬○○固坦承上開在臺中縣家畜公
    會擔任總幹事一職，並曾於競選第十四屆臺中縣議員期間收受庚○○、辛○○所
    交付之二十萬元等情不諱，惟均矢口否認有何業務侵占犯行。被告庚○○、辛○○辯稱：「我們在公會都是無給職的，純粹都是幫忙肉商公會的人，我們對縣政
    府申請的是四百多萬元，縣政府的課長答應要補助，可是實際上都沒有做到，我
    們只是肉商並不瞭解這件事，才會記帳記錯為助選金二十萬元，我們只是賣豬肉
    的人，我們當時並不會（知）這個規定˙˙˙這九個鄉鎮是在補助款之後才成立
    ，我們都不懂這些，我們也不知道這筆錢要專款專用，我們本來是想要以這筆錢
    存下來所賺得利息來做其開銷之用˙˙˙而在這七十萬元撥下來後，我們才想到
    要到要為九個鄉鎮服務，當時有拿二十萬元給被告壬○○競選經費，因為當時總
    幹事壬○○很熱心，而臺中縣家畜公會委員會有拿錢出來贊助壬○○選舉˙˙˙
    會議決定由各鄉鎮推派一人出來擔任九個鄉鎮的委員，並決定要其中六十萬元作
    為定期存款，十萬元作為會務運作的開銷使用，三年後，經由九個鄉鎮委員開會
    決定撥二十萬元出來補助壬○○競選助選金˙˙˙因為這是經由九個鄉鎮的委員
    開會同意，我們才執行這件事˙˙˙我們一起去壬○○的競選總部時，現場有很
    多人，當時我們是想說有人收錢去就可以，我有告訴收錢的人說這是這是九個鄉
    鎮的經費，並沒有告訴壬○○說這是補助款，當天我們並沒有遇到壬○○，我不
    知道壬○○是否知道這是補助款˙˙˙我不知道這筆款項不能使用，當時臺中縣
    的農業科的陳科長也有參加我們委員會八十五年第一次的開會，並沒有跟我們說
    明這筆錢可以如何使用，我們才把這筆錢存入銀行三年多都沒有使用˙˙˙」云
    云；被告壬○○辯稱：「我並不知道有這二十萬元的助選金，因為我競選總部有
    很多助選員，當時我在競選期間都很忙碌˙˙˙他們當時送二十萬元時，我並不
    曉得，事後（九十一年）我知道，有退還給委員會，委員會也有退還（九十一年
    ）給臺中縣政府，當時縣政府有發公文來，說要求我們交還一百四十一萬元，八
    萬多元委員會的餐費可以扣除，其餘的一百四十一萬元均已退回縣政府˙˙˙」
    云云。
二、經查：
（一）被告庚○○、辛○○、壬○○均知悉系爭二十萬元之來源及法定用途：
    1.有關被告庚○○、辛○○所提領作為壬○○競選第十四屆臺中縣議員所用之二
      十萬元，係屬臺中縣政府補助臺中縣家畜公會作為衛生豬肉宣導活動計畫之經
      費一節，已據被告庚○○、辛○○分別於中機組、偵查及本院審理時供認不諱
      。依臺中縣家畜肉類商業同業公會辦理衛生豬肉宣導活動計畫書之內容記載，
      主管機關為臺中縣政府，主辦單位為臺中縣家畜公會，計畫目的：「為配合政
      府肉品運銷現代化之政策，本會擬對消費者及轄內屠宰場各肉商辦理衛生豬肉
      之宣導、訓練及觀摩活動，促使轄內肉商在政府指定之屠宰場所屠宰牲畜，提
      供消費者衛生安全之食肉品質，並增進消費者對衛生豬肉之認知，進而選購經
      衛生檢查之合格肉品。另本縣大安區肉品市場已開辦電宰業務，大安區九鄉鎮
      人工屠宰場亦公告關閉，擬將九鄉鎮屠宰場舊有機械設備收回搗毀，以避免舊
      有屠宰設備淪為私宰設備淪為私宰工具。」有該活動計畫書一份在卷足憑。而
      被告庚○○、辛○○均從事肉販生意多年，庚○○自七十九年間起擔任臺中縣
      家畜公會大甲辦事處主任，八十六年間改任公會理事一職，另兼任大安委員會
      之召集人，辛○○則係臺中縣家畜公會理事，亦擔任大安委員會會計人員等情
      ，並為彼等供明在卷。以被告庚○○、辛○○之專業及參與臺中縣家畜公會會
      務多年之背景，當知系爭二十萬元之來源及法定用途，殆無疑問。況臺中縣家
      畜公會亦曾於八十四年十月十九日在臺中縣豐原市○○路七七號芷園樓餐廳召
      開常務理監事會議，被告庚○○、辛○○均列席，會議中就臺中縣政府所補助
      衛生豬肉宣導活動經費一百五十萬元應如何配合之議題有所討論，最後決議：
      「臺中縣政府補助本會衛生豬肉宣導活動經費新臺幣一百五十萬元，其中四十
      萬元本會留作衛生豬肉宣導之用，餘一百一十萬元撥予大安肉品市場營運委員
      會，由該委員會開會決定。」亦有該會議紀錄一份附卷可參，被告庚○○、辛○○更不可能不知二十萬元之法定用途為何。
    2.被告壬○○則為上開衛生豬肉宣導活動計畫之主辦人，除為其供明在卷外，並
      有上開活動計畫書一份可資參照。另被告壬○○亦參加臺中縣家畜公會分別於
      八十四年十月十九日、八十四年十一月八日在臺中縣豐原市○○路七七號所召
      開之常務理監事會議及理監事、主任聯席會議，擔任紀錄工作，會議中並曾就
      臺中縣政府所補助衛生豬肉宣導活動經費一百五十萬元之用途有所討論，有會
      議紀錄各一份可資參照，被告壬○○亦當明知臺中縣政府所補助之一百五十萬
      元之法定用途，至為灼然。而被告壬○○確實親自受領取得系爭二十萬元作為
      參加第十四屆臺中縣議員選舉之競選經費，並知悉該款項係來自上開臺中縣政
      府所補助辦理衛生豬肉宣導活動計畫之活動費用等各節，復據被告庚○○、辛○○分別於中機組、偵查中供述綦詳，並有大甲鎮農會庚○○帳戶交易明細表
      、壬○○二十萬元助選金會計帳冊資料附卷可查，復參以被告壬○○與被告庚○○、辛○○間俱無私人怨隙，當無構陷之理，及被告壬○○於偵查中供稱大
      安委員會應該沒有其它收入來源等語，可知悉被告庚○○、辛○○所交付之二
      十萬元即係補助款等情，堪認被告庚○○、辛○○上開關於被告壬○○確實親
      自受領取得系爭二十萬元並知悉該款項係來自上開臺中縣政府所補助之活動費
      用等供述為實在。準此，足徵被告庚○○、辛○○於本院審理時翻異前詞，否
      認曾直接告知被告壬○○該筆款項來源云云，要屬事後迴護之詞；而被告壬○○辯稱伊在競選時未親自收到系爭二十萬元，且不知該二十萬元之來源云云，
      亦與事實不符，均非可採。
    3.綜核上情，被告庚○○、辛○○、壬○○均明知系爭二十萬元之來源及法定用
      途，應可認定。
（二）被告庚○○、辛○○雖依大安委員會開會決議通過仍不能解免罪責：
      被告庚○○、辛○○辯稱系爭二十萬元動支時，曾經大安委員會開會決議通過
      ，伊等僅是依照決議內容行事云云，此部分答辯事項並經證人即大安委員會之
      委員己○○、戊○○、丁○、甲○○、乙○○、丙○○等人於本院審理時到庭
      結證屬實。然按，採合議制決策之事務，其執行者固有依決議結果執行之義務
      ，然此應執行之決議事項須以合法、妥適為前提，倘若決議事項有違反法令情
      事，其執行者即無服從之義務，苟執意曲從辦理導致違犯法令，仍應負違法之
      責，否則將形成法律規範之死角，不足以落實法價值之體現。此從最高法院二
      十年上字第一０五二號判例：「下級公務員於其職務內事項，固有服從上級公
      務員命令之義務，若其命令之形式要件未備，而聽從實施，即不得主張為依法
      令執行職務之行為。」所揭櫫之法理精髓即可窺知一二。經查，大安委員會為
      非法人機構，並無固定辦公處所，亦無聘僱職員工，其主要功能為代表肉商與
      大安肉品市場交涉，為上開證人證述明確，衡情應屬聯誼會性質之民間組織。
      依上開證人證稱其會務之決定係採合議制，應由二分之一之委員出席，經出席
      委員二分之一同意始能通過。被告庚○○、辛○○固然有依照決議結果執行之
      義務，然此決議事項應以合法、妥適為前提，本件大安委員會所為提撥二十萬
      元作為被告壬○○參加第十四屆臺中縣議員選舉之競選經費決議，顯然與辦理
      衛生豬肉宣導活動之原始目的無關，其所為之決議內容並不合法，當為被告庚○○、辛○○、壬○○所明知，而被告庚○○、辛○○猶執意曲從辦理，揆諸
      前開說明，自難藉以脫免其罪責，被告壬○○復受領之作為法定用途以外之使
      用，仍應同負刑事責任。是被告庚○○、辛○○上開有關僅係依照委員會決議
      結果執行之辯解即非可採。
（三）臺中縣政府農業局科長陳榮茂不指明系爭經費之用途亦不能解免被告等之罪責
      ：
      被告庚○○、辛○○辯稱在召開有關系爭活動經費如何分配之會議時（按指八
      十四年十月十九日臺中縣家畜公會常務理監事會議），臺中縣政府農業局科長
      陳榮茂曾到場列席，並未說明該筆經費應如何使用，伊等不知如此作係違法云
      云。然查，本件系爭補助款之法定用途如何，已為被告庚○○、辛○○、壬○○在臺中縣家畜公會及大安委員會受領之初所知悉，為本院確認之事實，如前
      所述，是臺中縣政府農業局科長陳榮茂縱使未於八十四年十月十九日臺中縣家
      畜公會常務理監事會議中明確指出系爭經費用途，甚至在場與聞經費不當配置
      仍未積極糾正，被告庚○○、辛○○皆不能藉此解免其主觀上之犯罪故意責任
      ，蓋國民俱有守法之義務，陳榮茂縱有以上行為，亦僅有未善盡督導之行政責
      任，尚與被告庚○○、辛○○、壬○○擅自挪為他用所應承擔之責任無關，兩
      者不能相提並論。矧且證人陳榮茂於中機組調查中證稱：「（提示：八十四年
      十月十九日家畜公會常務理監事會議紀錄影本乙份）你是否曾參加該次會議？
      依提示資料七、(二)載明你於會中發言表示『公會所提出之肉品宣導計劃書對肉
      商消費者均有利，此計劃有送審計室，儘量依說明開支』係何意？若本計劃未
      依計劃書說明內容及『預算細目』開支，該補助款應如何處理？（請詳視後作
      答）有的，我在會中發言之意係提醒家畜公會該筆錢應依計劃使用，未依計劃
      書說明內容及『預算細目』開支，該補助款應收回。」等語，已明白告知在場
      包括被告等之與會人員，該筆補助經費有其法定用途，雖在用語上以「儘量依
      說明開支」等較為保留之語氣表示，然政府公款之撥付及執行均有其法律依據
      及程序，不得有所違反，為公眾週知之事，被告等人均為心智成熟之人，當能
      理解其用語之真正目的，所強調者應為「依法令規定執行」之意涵，而非「不
      依法令規定執行也可」之規避旨趣，何況證人陳榮茂始終未明白告稱該筆補助
      款可為其他目的之使用，有上開會議記錄可資參照，更可知被告庚○○、辛○○係有意曲解，以資為有利自己之抗辯。
（四）被告等主觀上均有不法之益圖：
      被告庚○○、辛○○、壬○○既均明知系爭二十萬元之來源及法定用途，並不
      得作為其他與原始目的無關之使用，竟猶提撥該二十萬元作為被告壬○○參加
      第十四屆臺中縣議員選舉之競選經費，且惡意曲解臺中縣政府農業局科長陳榮
      茂於八十四年十月十九日臺中縣家畜公會常務理監事會議中所為有關系爭補助
      款用途之表現，已如前述，可見被告等主觀上均有不法之益圖，至為灼然。
（五）此外，本件關於臺中縣政府如何補助臺中縣家畜公會一百五十萬元，及補助款
      如何提領、分配、保管及使用等各節，復經證人即臺中縣家畜公會大甲辦事處
      會計紀志方、臺中縣家畜公會會計人員洪玉珠、臺中縣政府農業局農產運銷課
      課長陳榮茂、課員陳怡君證述在卷，並有經費預算書、臺中縣家畜公會支款調
      書、臺中縣家畜公會八十四年八月三十一日辦理衛生豬肉宣導活動申請補助函
      、臺中縣政府核撥補助內簽及八十四年九月十八日同意補助覆函、臺中縣家畜
      公會領據、臺中縣家畜公會大甲辦事處八十四年十一月十五日四十萬元補助款
      收據、大安委員會八十四年十一月二十四日會議記錄、臺中縣縣庫支票影本、
      八十四年十一月九日合作金庫取款憑條、匯款申請書及帳戶交易明細、臺灣銀
      行帳戶交易明細、取款憑條及ＡＪ0000000號支票影本等在卷可稽。綜
      上所述，本案事證確屬明確，被告三人犯行洵堪認定。
二、查被告庚○○於案發當時擔任臺中縣家畜公會大甲辦事處主任，另擔任大安委員
    會之召集人，辛○○係臺中縣家畜公會理事，並擔任大安委員會會計人員，並各
    出具印章一枚作為提領公款之印信，辛○○另保管帳戶存摺，二人均為從事保管
    系爭補助款業務之人，明知系爭二十萬元之法定用途，並不得作為其他與原始目
    的無關之支應，竟猶提撥該二十萬元作為被告壬○○參加第十四屆臺中縣議員選
    舉之競選經費予以侵占使用，核其等所為，係犯刑法第三百三十六條第二項之業
    務侵占罪。又前開之罪係因身分關係而成立之罪，本件被告壬○○雖非從事保管
    系爭補助款業務之人而無特定關係，然其就上開補助款侵占行為之實施，與被告
    庚○○、辛○○有犯意聯絡及行為分擔，依刑法第三十一條第一項之規定，仍應
    以共犯論，而有同法第二十八條共同正犯之適用，從而被告庚○○、辛○○、壬○○均為共同正犯。被告庚○○前因賭博案件，經本院於八十六年七月十九日以
    八十六年度易字第二九００號判處有期徒刑五月，如易科罰金以三百元折算一日
    ，併科罰金一萬五千元，如易服勞役，以三百元折算一日確定，甫於八十六年七
    月三十一日准予易科罰金繳清執行完畢，有臺灣高等法院被告全國前案紀錄表及
    臺灣臺中地方法院檢察署刑案資料查註紀錄表各一份在卷可稽，其受有期徒刑執
    行完畢後，五年以內再犯本件有期徒刑以上之罪，為累犯，應依刑法第四十七條
    規定加重其刑。再查，被告等雖有上開業務侵占犯行，惟屬偶發事件，而彼等挪
    用補助款並非暗中進行，仍取得不知情（不知犯罪）之大安委員會大部分委員同
    意，且所得之款項亦非龐鉅，遭人質疑後迅即返還，頗能自省；又渠等均為心智
成熟之人，本件犯罪之成因，諒係被告等世俗化過久，感染社會似是而非、因循
    苟且、心存僥倖、鄉愿阿Ｑ之陋習，及法治觀念未能強化深耕所致，有其年代、
    歷史背景之原罪，本院參酌被告等之年齡、職業、所處之情境，及上開臺中縣政
    府農業局之主辦人員即科長陳榮茂、課員陳怡君等人亦坦承監督不週之行政疏失
    等，有彼等在中機組之筆錄可資參照，認為被告等犯罪之情狀在客觀上確可憫恕
    ，若處以六個月之最低本刑，猶嫌過重，爰依刑法第五十九條規定減輕其刑，其
    中被告庚○○部分並依例先加後減之。爰審酌被告等向臺中縣政府申請公費補助
    ，竟不依申請名目執行，反挪作私人用途，浪費公帑，且犯罪後未能勇敢面對，
    猶砌詞辯解，企圖逃避刑責，作法及心態均不值鼓勵，惟念及彼等於案發後能將
    已挪作他用之補助款繳回，並返還臺中縣政府，有該府九十一年六月二十七日收
    入繳款書一份存卷可稽，犯後態度尚可，及其犯罪之動機、目的、手段等一切情
    狀，分別量處如主文所示之刑，以資懲儆。再查，被告等行為後，刑法第四十一
    條業於九十年一月十日修正公布，同年月十二日生效，修正後刑法第四十一條第
    一項前段規定「犯最重本刑為五年以下有期徒刑以下之刑之罪，而受六個月以下
    有期徒刑或拘役之宣告，因身體、教育、職業或家庭之關係或其他正當事由，執
    行顯有困難者，得以一元以上三元以下折算一日，易科罰金。」與修正前刑法第
    四十一條規定「犯最重本刑為三年以下有期徒刑以下之刑之罪，而受六月以下有
    期徒刑或拘役之宣告，因身體、教育、職業或家庭之關係，執行顯有困難者，得
    以一元以上三元以下折算一日，易科罰金。」不同。經比較新舊法結果，以新法
    較有利於行為人，依刑法第二條第一項前段規定，本件自應適用裁判時之法律即
    修正後刑法第四十一條第一項前段之規定，本件被告等即均得諭知易科罰金之折
    算標準，併此敘明。末查，被告辛○○前未曾受有期徒刑以上刑之宣告，而壬○○雖因妨害投票案件，經本院於八十年一月二十九日以七十九年度訴字第一七二
    三號判處有期徒刑三月（原判處六月，經減刑為三月），如易科罰金以三十元折
    算一日，緩刑三年確定，惟因緩刑期滿未經撤銷緩刑之宣告，其刑之宣告即失其
    效力，視為未曾受有期徒刑以上刑之宣告，亦有臺灣臺中地方法院檢察署刑案資
    料查註紀錄表及臺灣高等法院被告全國前案紀錄表各一份在卷可按，素行尚可，
    彼等因一時失慮，致罹本件刑章，渠等經此次刑之宣告教訓後，應知所警惕而無
    再犯之虞，本院認對其所宣告之刑，以暫不執行為當，故併予宣告緩刑三年，以
    勵自新。
據上論斷，應依刑事訴訟法第二百九十九條第一項前段，刑法第二條第一項前段、第
二十八條、第三十一條第一項、第三百三十六條第二項、第四十七條、第五十九條、
（修正後刑法）第四十一條第一項前段、第七十四條第一款，罰金罰鍰提高標準條例
第一條前段、第二條，判決如主文。
中    華    民    國      九十二      年       七      月     十六    日
                                臺灣臺中地方法院刑事第三庭
                                      法  官  劉 錫 賢
右正本證明與原本無異。
如不服本判決，應於判決送達後十日內向本院提出上訴狀，上訴於臺灣高等法院臺中
分院( 須附繕本 )。
  書記官
中    華    民    國      九十二      年       七      月     十六    日
附錄本案所犯法條：
中華民國刑法第三百三十六條第二項
對於業務上所持有之物，犯前條第一項之罪者，處六月以上五年以下有期徒刑，得併
科三千元以下罰金。


司法院資訊處製作；財團法人民間司法改革基金會備份。
